臺灣臺北地方法院民事裁定              100年度抗字第144號
抗  告  人  黃自芳
相  對  人  皇宇科技股份有限公司
法定代理人  李昌茂
上列當事人間聲請本票裁定事件，抗告人對於民國100年5月19日
本院100年度司票字第5035號裁定提起抗告，本院裁定如下：
    主  文
抗告駁回。
抗告程序費用新臺幣壹仟元由抗告人負擔。
    理  由
一、本件聲請意旨略以：相對人執有抗告人於民國97年3月27日
    簽發，付款地未載，金額新臺幣（下同）50萬元，利息未約
    定，免除作成拒絕證書，到期日未載之本票（下稱系爭本票
    ）1紙。詎料，相對人於100年3月26日經提示未獲付款，為
    此提出本票1紙，聲請裁定就上開金額及依法定年息計算之
    利息准許強制執行等語。原審就系爭本票50萬元，及自100
    年3 月26日起至清償日止，按年息6％計算之利息，裁定准
    許強制執行。
二、本件抗告意旨略以：抗告人與相對人訂定加盟契約，契約有
    效期間自97年3月27日起至100年3月26日。簽約同時開立50
    萬元本票作為履約擔保，並繳交10萬元作為履約保證金。於
    100年3月26日契約終止後與相對人確認對帳，暫押抗告人61
    ,868元作為紅利點數回饋金，其餘履約保證金相對人已歸還
    抗告人，至100年12月31日紅利點數到期後，扣除消費者已
    兌換紅利，剩餘紅利點數回饋金應無條件退還給抗告人。抗
    告人並無積欠相對人任何款項，爰依法提起抗告，請求廢棄
    原許可強制執行之裁定云云。
三、按執票人向本票發票人行使追索權時，得聲請法院裁定後強
    制執行，票據法第123條定有明文。又本票執票人，依票據
    法第123條規定，聲請法院裁定許可對發票人強制執行，係
    屬非訟事件，此項聲請之裁定，及抗告法院之裁定，僅依非
    訟事件程序，以審查強制執行許可與否，並無確定實體上法
    律關係存否之效力，如發票人就票據債務之存否有爭執時，
    應由發票人提起確認之訴，以資解決，殊不容於裁定程序中
    為此爭執（最高法院57年台抗字第76號、56年台抗字第714
    號判例參照）。
四、經查，相對人主張之事實，業據提出系爭本票1紙為證，並
    為抗告人所不爭執，而原審就系爭本票為形式上之審查，認
    其已具備本票各項應記載事項，合於票據法第120條規定，
    屬有效之本票，乃裁定准許強制執行，並無不合。抗告人稱
    系爭本票作為履約擔保，惟兩造終止契約對帳後，其並未積
    欠相對人任何款項云云，縱為屬實，亦係實體法上之爭執，
    核屬票據債務存否之爭執，揆諸上開說明，應由抗告人提起
    確認之訴，以資解決，不得於非訟事件程序中為此爭執，抗
    告法院亦不得予以審究。從而，抗告意旨指摘原裁定不當，
    求予廢棄，為無理由，應予駁回。
五、據上論結，本件抗告為無理由，依非訟事件法第46條、第21
    條第2項、第24條第1項、民事訴訟法第495條之1第1項、第
    449條第1項、第78條，裁定如主文。
中    華    民    國   100    年    7     月    4     日
                  民事第七庭審判長法  官  陶亞琴
                                  法  官  陳婷玉
                                  法  官  黃柄縉
以上正本係照原本作成
本件不得再抗告
中    華    民    國   100    年    7     月    4     日
                                  書記官  洪仕萱